【裁判字號】    98,簡上,1414
【裁判日期】    990121
【裁判案由】    毒品危害防制條例
【裁判全文】
臺灣板橋地方法院刑事判決            98年度簡上字第1414號
上  訴  人  甲○○
上列上訴人即被告因毒品危害防制條例案件，不服本院簡易庭中
華民國98年9 月30日98年度簡字第7681號所為第一審判決（聲請
簡易判決處刑書案號：98年度偵字第16640 號）提起上訴，本院
管轄之第二審合議庭判決如下：
    主  文
上訴駁回。
    事  實
一、甲○○前因施用第一級毒品案件，經臺灣高雄地方法院以94
    年度訴字第1321號判決判處有期徒刑6 月確定，於民國95年
    4 月3 日縮刑期滿執行完畢。仍不知悔改，明知海洛因係毒
    品危害防制條例所列之第一級毒品，不得非法持有，竟基於
    持有第一級毒品之犯意，於98年6 月11日19時許，在臺北縣
    板橋市○○街62號之租書店內，收受由真實姓名年籍不詳，
    綽號小君之成年女子所交付，內含第一級毒品海洛因殘渣之
    包裝袋1 個（其中海洛因量微難以磅秤）而持有之。嗣於同
    日19時50分許，甲○○因在前址店外形跡可疑，經巡邏員警
    察覺上前盤查，並在其自願交出持有之前開第一級毒品海洛
    因1 袋後，終為警查獲上情。
二、案經臺北縣政府警察局海山分局報告臺灣板橋地方法院檢察
    署檢察官偵查後聲請簡易判決處刑。
    理  由
壹、程序方面：本案以下所引被告之陳述部分，被告甲○○於本
    案言詞辯論終結前，均未對之主張係遭違法取供而得，是該
    等被告之供述內容應認有證據能力。至其餘所用非屬供述證
    據部分，既未有傳聞法則之適用，復查無違法取證之情事存
    在，當亦得作為證據，合先敘明。
貳、實體方面：
一、訊據被告矢口否認持有第一級毒品海洛因之犯行，辯稱：小
    君係在租書店內將一信封袋置於桌上，請伊暫時保管，伊不
    知其中何物，後伊亦係在書店內遭查獲，伊曾向員警告以此
    事，然因員警未能順利逮獲小君，伊始遭移送云云。然查，
    被告確有持有第一級毒品海洛因此情，業據證人即查獲員警
    乙○○於偵查及本院審理時，到庭具結證以：伊去大仁街看
    到被告，觀察他約2 分鐘，看到被告徘徊手握拳頭，伊就到
    對面跟他盤查身分證，伊問被告身上有沒有帶什麼不應該有
    的東西，他說沒有，伊就問被告手上拿什麼，他就拿給伊看
    說就是這個東西，那個東西是用衛生紙包著，伊直覺是不法
    的東西，就叫被告打開，就發現1 小包海洛因，被告當時有
    發現伊在看他，然後就走到巷子裡面，不知道是不是在等人
    ，但是看起來很奇怪等語描述綦詳，徵諸被告自始於警詢時
    ，即早已坦承之小君所交付者係由衛生紙所包裹，且在員警
    盤查之際，該包物品正握於其手中此情綜合以觀，適正與上
    開證人陳稱內容兩相吻合，足可證被告事後翻異所執之前揭
    抗辯，純屬避究卸責之語，目的無非係為撇清一切，營造其
    從未直接持有小君交付之物，且難以逕為窺得該物為何之假
    象，要難採信。況查，被告前即曾因施用第一級毒品海洛因
    之案件經法院判處罪刑確定，此有卷附臺灣高等法院被告前
    案紀錄表乙份存卷可查，被告對海洛因之外觀呈現形式絕無
    不知可能，其於租書店內，突受未有深交之小君所託，收下
    單以衛生紙所簡易包裹之物，其怎會毫無警覺，若非已因己
    身經驗，得悉其中藏有何物，在經員警察覺其動向後，又豈
    有可能出現如上反應，被告諉稱如上情節，孰能置信，遑論
    證人與被告原非熟識，此亦為被告所難予否認之點，兩人既
    無身分利害之糾葛關係，亦無任何嫌隙，衡情證人要無甘冒
    偽證罪刑責風險，僅為設詞構陷被告單純持有毒品刑責之理
    。此外，復有扣案經行政院衛生署管制藥品管理局以98年7
    月23日管檢字第0980007231號鑑定書鑑定確認內含第一級毒
    品海洛因殘渣成分之該包毒品可資佐證，從而，本案事證已
    臻明確，被告犯行洵堪認定，應予依法論科。
二、按海洛因係毒品危害防制條例第2 條第2 項第1 款所規定之
    第一級毒品，不得持有。核被告所為，係犯毒品危害防制條
    例第11條第1 項之持有第一級毒品罪。又被告前曾犯有事實
    欄所載之前科且已執行完畢，此觀諸前開卷附被告前案紀錄
    表即明，其於執行完畢後5 年內，故意再犯本案有期徒刑以
    上之罪，為累犯，應依刑法第47條第1 項規定加重其刑。原
    審審酌相關情狀，量處被告拘役50日，併諭知以新臺幣1 千
    元折算1 日之易科罰金折算標準，及就扣案之第一級毒品海
    洛因殘渣袋1 個，以其係查獲之毒品，不問屬於犯人與否，
    依毒品危害防制條例第18條第1 項前段規定宣告沒收銷燬，
    無論認事用法，均無不當可言，量刑亦稱妥適，被告猶憑陳
    詞上訴指摘原審判決不當，為無理由，應予駁回。
據上論斷，應依刑事訴訟法第455 條之1 第1 項、第3 項、第36
8 條，判決如主文。
本案經檢察官蘇振文到庭執行職務。
中    華    民    國    99    年    1     月    21    日
                  刑事第六庭  審判長法  官  胡堅勤

                                    法  官  林家賢
                                    法  官  盧軍傑
上列正本證明與原本無異。
不得上訴。
                                    書記官  周玉茹
中    華    民    國    99    年    1     月    21    日
附錄本案論罪科刑法條全文：
毒品危害防制條例第11條第1項
持有第一級毒品者，處3 年以下有期徒刑、拘役或新臺幣5 萬元
以下罰金。

司法院資訊處製作；財團法人民間司法改革基金會備份。
